---
title: 'MiM + Analytics: Platform and Networks Analysis'
author: "Eloy Chang"
output:
  pdf_document: default
  html_notebook: default
---

Con este trabajo, se busca practicar dos herramientas vistas en el curso, como lo son:

* Análisis de textos y análisis de sentimientos.
* Estudio de grafos.

El objetivo será crear un grafo de frases y ver cuáles se relacionan entre sí, según los sentimientos que transmitan. 

Para esto usaremos un dataset de proverbios en inglés extraidos de kaggle, el cual contiene 2292 proverbios diferentes, estos se separaron en palabras, se colocaron en minúsculas y se le eliminaron las "_stop words_".

```{r}

library(tidytext)
library(dplyr)
library(igraph)

data<- read.csv("dataset.csv")$text

words<- strsplit(as.character(data)," ")

drop_stop_words<- function(phrase){
  phrase<- tolower(phrase)
  phrase<- phrase[!(phrase %in% stop_words$word)]
} 

words<- sapply(words, drop_stop_words)
```

A continuación se hizo un análisis de sentimiento sobre las frases, obteniendo todos los sentimientos que se percibieron en el proverbio, para el cual se usó el listado de "NRC".

```{r}
sentiments_words<- get_sentiments("nrc")

get_sentiments<- function(phrase){
  sent<- sentiments_words$sentiment[sentiments_words$word %in% phrase]
  if(length(sent) == 0){
    return(character())
  }
  return(unique(sent))
}

phrase_sentiments<- sapply(words, get_sentiments)
```

Como es de esperar, a muchos de los proverbios no se les pudo asignar un sentimiento, por lo que se filtraron los mismos.

```{r}
phrases<- list()
i<- 1
for(phrase in phrase_sentiments){
  if(length(phrase) > 0){
    phrases[[i]]<- phrase
    i<- i + 1
  }
}
```

De esta manera se obtuvo un listado de los sentimientos percibidos en cada proverbio, por lo que pudo proceder a crear el grafo. Para esto se crearon primero los nodos, a cada nodo se le asignó un color dependiendo del sentimiento que representen.

```{r}

nodes<- data.frame(
  "id" = integer(),
  "color" = character(),
  "trust" = logical(),
  "fear" =  logical(),
  "negative" = logical(),
  "sadness" = logical(),
  "anger" = logical(),
  "surprise" = logical(),
  "positive" = logical(),
  "disgust" = logical(),
  "joy" = logical(),
  "anticipation" = logical()
)
for(id in 1:length(phrases)){
  nodes<- rbind(nodes,data.frame(
    "id" = id,
    "color" = ifelse(
      "trust" %in% phrases[[id]], "cyan", ifelse(
        "fear" %in% phrases[[id]], "darkgrey", ifelse(
          "negative" %in% phrases[[id]],"red", ifelse(
            "sadness" %in% phrases[[id]],"purple", ifelse(
              "anger" %in% phrases[[id]],"darkred", ifelse(
                "surprise" %in% phrases[[id]],"yellow", ifelse(
                  "positive" %in% phrases[[id]],"blue", ifelse(
                    "disgust" %in% phrases[[id]],"darkgreen", ifelse(
                      "joy" %in% phrases[[id]],"green", ifelse(
                        "anticipation" %in% phrases[[id]], "orange", "black"
                      )
                    )
                  )
                )
              )
            )
          )
        )
      )
    ),
    "trust" = "trust" %in% phrases[[id]],
    "fear" = "fear" %in% phrases[[id]],
    "negative" = "negative" %in% phrases[[id]],
    "sadness" = "sadness" %in% phrases[[id]],
    "anger" = "anger" %in% phrases[[id]],
    "surprise" = "surprise" %in% phrases[[id]],
    "positive" = "positive" %in% phrases[[id]],
    "disgust" = "disgust" %in% phrases[[id]],
    "joy" = "joy" %in% phrases[[id]],
    "anticipation" = "anticipation" %in% phrases[[id]]
  ))
}

```


Luego se pudieron crear las aristas, estas se crearon entre todos los pares de nodos que compartían al menos un sentimiento, y el peso de la misma es proporcional a la cantidad de sentimientos que se comparten entre los nodos.

```{r}
links<- data.frame(
  "from" = integer(),
  "to" = integer(),
  "weight" = integer()
)
for(id in 1:(length(phrases) - 1)){
  for(subId in (id + 1):length(phrases)){
    weigth<- (nodes$trust[id] && nodes$trust[subId]) +
      (nodes$fear[id] && nodes$fear[subId]) +
      (nodes$negative[id] && nodes$negative[subId]) +
      (nodes$sadness[id] && nodes$sadness[subId]) +
      (nodes$anger[id] && nodes$anger[subId]) +
      (nodes$surprise[id] && nodes$surprise[subId]) +
      (nodes$positive[id] && nodes$positive[subId]) +
      (nodes$disgust[id] && nodes$disgust[subId]) +
      (nodes$joy[id] && nodes$joy[subId]) +
      (nodes$anticipation[id] && nodes$anticipation[subId])
    if(weigth > 0){
      links<- rbind(links, data.frame(
        "from" = id,
        "to" = subId,
        "weigth" = weigth
      ))
    }
  }
}
```

Finalmente se creó el grafo, así como su representación gráfica.

```{r}
grafo <- graph_from_data_frame(d=links, vertices=nodes, directed=FALSE) 

plot(grafo, edge.arrow.size=.4, edge.color="grey",
     vertex.color=V(grafo)$color, vertex.frame.color=V(grafo)$color,
     vertex.label.color="black") 
```

Con esta representación se visualizó que la distancia promedio entre dos nodos es de 1.46, es decir, en promedio, cualesquiera dos nodos sólo están separados por otro nodo, esto es, que sigue el concepto de "_small world_"

Por último se realizaron comunidades, las cuales agruparon las frases por los sentimientos de los mismos. 

```{r}
wc <- walktrap.community(grafo)

plot(grafo, edge.arrow.size=.1, edge.color="grey",
     vertex.frame.color="#ffffff", vertex.label.color=V(grafo)$color,
     mark.groups = wc) 
```


